臺灣新竹地方法院刑事判決　　　　　　　 96年度訴字第126號
公　訴　人　臺灣新竹地方法院檢察署檢察官
被　　　告　甲○○
　　　　　　　　　　（另案在臺灣新竹監獄執行中）
上列被告因違反毒品危害防制條例案件，經檢察官提起公訴（九
十五年度毒偵字第一九三二號），本院裁定以簡式審判程序審理
，判決如下：
     主  文
甲○○施用第一級毒品，累犯，處有期徒刑拾壹月，扣案之注射
針筒壹支，沒收；又施用第二級毒品，累犯，處有期徒刑柒月。
應執行有期徒刑壹年肆月，扣案之注射針筒壹支，沒收。
     事  實
一、甲○○曾於民國八十三年間因煙毒及違反麻醉藥品管理條例
    案件，經本院以八十二年度訴字第一四一三號及八十三年度
    訴緝字第二四號判決分別判處有期徒刑四年十月、六月，嗣
    定應執行有期徒刑五年確定，自八十三年七月二十八日入監
    執行，於八十五年五月二十日假釋出監。惟其於假釋期間施
    用毒品，上開假釋因此遭到撤銷，應執行殘刑二年十月二十
    八日。復於八十六年間因違反麻醉藥品管理條例案件，經本
    院以八十六年度易緝字第二號判決判處有期徒刑七月確定，
    自八十六年十月二十一日入監接續執行上開刑期，於八十九
    年一月十一日再次假釋出監。然其於假釋期間再施用毒品，
    第二次假釋因此被撤銷，應執行殘刑一年八月八日。其於八
    十六年及八十九年間，另因違反槍砲彈藥刀械管制條例及違
    反毒品危害防制條例案件，經本院以八十六年度易字第一五
    ○六號、八十九年度易字第八三七號判決分別判處有期徒刑
    一年、八月確定，自九十年五月九日入監接續執行上開刑期
    ，於九十二年八月二十四日縮短刑期執行完畢。
二、甲○○於八十七年間因施用毒品案件，經本院依職權裁定觀
    察、勒戒後，認無繼續施用毒品傾向，於八十七年九月十八
    日經釋放出所，由本院以八十六年度訴字第四八八號判決判
    處免刑確定。又於八十九年間因施用毒品案件，經本院裁定
    觀察、勒戒後，認有繼續施用毒品傾向，復經裁定令入戒治
    處所施以強制戒治，嗣其強制戒治處分經評定為合格，於九
    十年五月九日停止強制戒治出所，於九十年六月四日保護管
    束期滿強制戒治執行完畢。再於九十四年八月及九月間，因
    施用第一級毒品海洛因及第二級毒品安非他命案件，經本院
    以九十五年度訴字第五三號判決分別判處有期徒刑十月、九
    月確定。
三、甲○○仍不知悔改，基於施用第一級毒品海洛因之犯意，於
    九十五年十二月一日上午某時，在其新竹縣新埔鎮○○路黎
    頭山三五八巷一號住處，以將海洛因粉末置入其所有之注射
    針筒加水稀釋後，持注射針筒施打左手臂血管之方式，施用
    海洛因一次。又另行起意，基於施用第二級毒品安非他命之
    犯意，於同日上午某時，在其上址住處，以將安非他命置入
    其所有之玻璃球內，持其所有之打火機點火燒烤，吸食安非
    他命遇熱時產生之煙氣之方式，施用安非他命一次。嗣其於
    同年十二月三日下午一時四十五分許，涉犯竊盜案件為警逮
    捕後，警方另徵得其同意採集其尿液送驗後查知上情。
四、案經新竹縣警察局竹北分局報請臺灣新竹地方法院檢察署檢
    察官偵查起訴。
     理  由
一、被告甲○○所犯毒品危害防制條例第十條第一項施用第一級
    毒品罪及同條例第二項施用第二級毒品罪，均非為死刑、無
    期徒刑、最輕本刑為三年以上有期徒刑之罪或高等法院管轄
    第一審案件，其於準備程序進行中先就被訴事實為有罪之陳
    述，本院認為合於刑事訴訟法第二百七十三條之一第一項之
    規定，裁定進行簡式審判程序，先予敘明。
二、上開事實，業經被告甲○○於本院審理時坦白承認，而被告
    於九十五年十二月三日經警採尿送驗結果，呈嗎啡（即海洛
    因水解後之反應）及安非他命陽性反應，有尿液送驗受檢人
    真實姓名代號對照表及昭信科技顧問股份有限公司濫用藥物
    尿液檢體檢驗報告各一份在卷可證。再施用第一級毒品海洛
    因，可於二至四日內由施用者尿液中檢測得知；施用第二級
    毒品安非他命，可於一至四日內由施用者尿液中檢測得知，
    亦有行政院衛生署管制藥品管理局九十二年三月十日管檢字
    第○九二○○○一四九五號函在卷可供參考。此外，復有注
    射針筒一支扣案可資佐證，足見被告之自白與事實相符，可
　　以採信，其於上開時地施用第一級毒品海洛因及第二級毒品
  　安非他命各一次之事實，應可認定。
三、按毒品危害防制條例將施用毒品之刑事處遇程序，區分為「
    初犯」及「五年內再犯」、「五年後再犯」。依其立法理由
    之說明：「初犯」，經觀察、勒戒或強制戒治後，應為不起
    訴處分或不付審理之裁定；經觀察、勒戒或強制戒治執行完
    畢釋放後，「五年內再犯」者，因其再犯率甚高，原實施之
    觀察、勒戒及強制戒治既已無法收其實效，爰依法追訴或裁
    定交付審理。至於經觀察、勒戒或強制戒治執行完畢釋放後
    ，「五年後再犯」者，前所實施之觀察、勒戒或強制戒治已
    足以遮斷其施用毒品之毒癮，為期自新及協助其斷除毒癮，
    仍適用「初犯」規定，先經觀察、勒戒或強制戒治之程序。
    從而依毒品危害防制條例之規定，僅限於「初犯」及「五年
    後再犯」二種情形，始應先經觀察、勒戒或強制戒治程序。
    如被告於五年內已再犯，經依法追訴處罰，縱其第三次（或
    第三次以上）再度施用毒品之時間，在初犯經觀察、勒戒或
    強制戒治執行完畢釋放五年以後，已不合於「五年後再犯」
    之規定，且因已於「五年內再犯」，顯見其再犯率甚高，原
    實施觀察、勒戒或強制戒治，已無法收其實效，即應依毒品
    危害防制條例第十條處罰（最高法院九十五年度第七次刑事
    庭會議決議可供參考）。本件被告於八十七年間因施用毒品
    案件，經本院依職權裁定觀察、勒戒後，認無繼續施用毒品
    傾向，於八十七年九月十八日經釋放出所，由本院以八十六
    年度訴字第四八八號判決判處免刑確定。又於八十九年間因
    施用毒品案件，經本院裁定觀察、勒戒後，認有繼續施用毒
    品傾向，復經裁定令入戒治處所施以強制戒治，嗣其強制戒
    治處分經評定為合格，於九十年五月九日停止強制戒治出所
    ，於九十年六月四日保護管束期滿強制戒治執行完畢。再於
    九十四年八月及九月間，因施用第一級毒品海洛因及第二級
    毒品安非他命案件，經本院以九十五年度訴字第五三號判決
    分別判處有期徒刑十月、九月確定等情，有臺灣新竹地方法
    院檢察署刑案資料查註紀錄表及臺灣高等法院被告前案紀錄
    表各一份在卷足憑。故被告本次施用毒品犯行固於前案強制
    戒治執行完畢後「五年後再犯」，然被告已於「五年內」再
    施用毒品經本院判決有罪確定，依上開說明，其施用第一級
    毒品海洛因及第二級毒品安非他命之犯行，仍應論罪科刑。
四、查海洛因、安非他命分別為毒品危害防制條例第二條第一項
    第一款、第二款所稱之第一級、第二級毒品，均不得持有及
    施用，被告甲○○竟持以施用，核其所為，係犯同條例第十
    條第一項之施用第一級毒品罪及同條第二項之施用第二級毒
    品罪。其施用前持有第一級毒品海洛因、第二級毒品安非他
    命之低度行為，應分別為施用之高度行為所吸收，均不另論
    罪。其先後二次施用毒品之行為，犯意各別，行為不同，應
    予分別論罪，合併處罰。其曾於八十三年間因煙毒及違反麻
    醉藥品管理條例案件，經本院以八十二年度訴字第一四一三
    號及八十三年度訴緝字第二四號判決分別判處有期徒刑四年
    十月、六月，嗣定應執行有期徒刑五年確定，自八十三年七
    月二十八日入監執行，於八十五年五月二十日假釋出監。惟
    其於假釋期間施用毒品，上開假釋因此遭到撤銷，應執行殘
    刑二年十月二十八日。復於八十六年間因違反麻醉藥品管理
    條例案件，經本院以八十六年度易緝字第二號判決判處有期
    徒刑七月確定，自八十六年十月二十一日入監接續執行上開
    刑期，於八十九年一月十一日再次假釋出監。然其於假釋期
    間再施用毒品，第二次假釋因此被撤銷，應執行殘刑一年八
    月八日。其於八十六年及八十九年間，另因違反槍砲彈藥刀
    械管制條例及違反毒品危害防制條例案件，經本院以八十六
    年度易字第一五○六號、八十九年度易字第八三七號判決分
    別判處有期徒刑一年、八月確定，自九十年五月九日入監接
    續執行上開刑期，於九十二年八月二十四日縮短刑期執行完
    畢，有臺灣新竹地方法院檢察署刑案資料查註紀錄表及臺灣
    高等法院被告前案紀錄表各一份在卷可供參考，其受徒刑之
    執行完畢後，五年之內再犯有期徒刑以上刑之上開二罪，均
    為累犯，均應依法加重其刑。爰審酌被告曾有煙毒、侵占、
    竊盜、贓物、違反麻醉藥品管理條例及違反毒品危害防制條
    例等前科之素行、經執行觀察、勒戒與強制戒治後仍未戒除
    毒癮、施用毒品嚴重危害其身心健康及坦認犯行之犯罪後態
    度等一切情狀，分別量處如主文所示之刑，並定其應執行刑
    。扣案之注射針筒一支，為被告所有，供施用第一級毒品海
    洛因所用之物，業經其供明在卷，應依刑法第三十八條第一
    項第二款之規定宣告沒收。至被告持以施用安非他命所用之
    玻璃球及打火機均未扣案，亦無證據證明現尚存在，為避免
    執行困難，爰不併予宣告沒收。
據上論斷，應依刑事訴訟法第二百七十三條之一、第二百九十九
條第一項前段，毒品危害防制條例第十條第一項、第二項，刑法
第十一條、第四十七條第一項、第三十八條第一項第二款、第五
十一條第五款，判決如主文。
本案經檢察官林佳穎到庭執行職務。
中　　華　　民　　國　　九十六　年　　二　月　二十七　日
                  刑事第六庭    法　官  林昌義
以上正本證明與原本無異。
如不服本判決應於收受本判決後十日內向本院提出上訴書狀，其
未敘述上訴理由者，並得於提起上訴後十日內向本院補提理由書
狀( 均須按他造當事人之人數附繕本 )「切勿逕送上級法院」。
中　　華　　民　　國　　96　　年　　2 　　月　　27　　日
                                書記官  劉怡芳
附錄本案論罪科刑法條：
毒品危害防制條例第十條
施用第一級毒品者，處六月以上五年以下有期徒刑。
施用第二級毒品者，處三年以下有期徒刑。
